# 对赌未完成，少数股东将其持有的全部股权无偿转让给控股东如何账务处理？

提问人：396044706li 时间：2020-06-29 15:33:03
甲公司注册资本 1000 万元， 2015 年 12 月A公司与甲公司的 2 位自然人股东签订协议，以 5040 万元购买 2 位自然手中56%的股权，同时出资 900 万元，其中 100 万元作为增资款， 800 万元作为资本溢价，增资完成后占甲公司60%，该协议同时附带若 2016 年-2018年未达到业绩承诺， 2 位自然人应将其手中剩余的40%股份无偿转让给A公司。
2019 年完成无偿转让；
如果进行账务处理，个别报表和合并报表？？？

回答人：chenyiwei
这种情况无偿获得子公司少数股权，也是一种或有对价安排。在A公司的个别报表和合并报表层面，应体现业绩补偿相关的收益（其金额为无偿获得的该40%股权于获得日的公允价值）。
A公司个别报表层面，应按该公允价值计量所取得的对甲公司40%长期股权投资，并确认营业外收入；同时，鉴于甲公司未完成业绩承诺，故对原持有的60%股权投资进行减值测试和计提减值准备。
A公司合并报表层面：同样确认相当于该40%股权公允价值的营业外收入。同时将该项公允价值与该40%股权对应的少数股东权益金额之间的差额调整资本公积。合并报表层面同样要对包含商誉在内的甲公司资产组进行减值测试和计提减值准备。